ACORDAO-COMPLETO-2307994

ACÓRDÃO 429/2019 ATA 6/2019 - PLENÁRIO

VISTOS, relatados e discutidos estes autos de Tomada de Contas Especial, que trata de concessão irregular de benefícios previdenciários, no âmbito do Instituto Nacional do Seguro Social - INSS.
ACORDAM os Ministros do Tribunal de Contas da União, reunidos em sessão do Plenário, ante as razões expostas pelo relator, em:
9.1. considerar revel a responsável Luciane Rodrigues Granado, nos termos do art. 12, § 3º, da Lei 8.443/1992;
9.2. julgar irregulares as contas da responsável Luciane Rodrigues Granado, intermediária/procuradora dos segurados beneficiados com as revisões irregulares de benefícios previdenciários, com fundamento nos arts. 1º, inciso I, e 16, inciso III, alínea "c" e 19, caput, da Lei 8.443/92;
9.3. condenar a responsável Luciane Rodrigues Granado (CPF: XXX.904.688-XX) , solidariamente com o responsável Sérgio de Oliveira (CPF XXX.221.408-XX) , ao pagamento das quantias a seguir especificadas, a partir das datas indicadas, com a fixação do prazo de 15 (quinze) dias, a contar das notificações, para comprovar, perante o TCU (art. 214, inciso III, alínea "a", do Regimento Interno do TCU) , o recolhimento das dívidas aos cofres do Instituto Nacional do Seguro Social - INSS, atualizadas monetariamente e acrescidas dos juros de mora, calculados a partir das datas discriminadas, até a data do recolhimento, na forma prevista na legislação em vigor, em decorrência da concessão irregular de benefícios previdenciários, ocasionando prejuízo aos cofres públicos:
	Data
	Valor

	13/5/2002
	R$   3.300,15

	6/8/2002
	R$   3.367,32

	7/8/2002
	R$   2.327,33

	12/8/2002
	R$   4.989,36

	6/9/2002
	R$   3.599,49

	1/10/2002
	R$   5.218,85

	1/10/2002
	R$   6.575,29

	1/10/2002
	R$   6.066,62

	3/10/2002
	R$   3.717,93

	4/10/2002
	R$   2.872,85

	16/10/2002
	R$   3.879,86

	11/11/2002
	R$   2.952,94

	18/11/2002
	R$   6.467,27

	18/11/2002
	R$   6.410,32

	18/11/2002
	R$   6.467,27

	26/11/2002
	R$   4.094,69

	26/11/2002
	R$   5.564,62

	28/11/2002
	R$ 11.208,59

	4/12/2002
	R$   3.926,93

	9/12/2002
	R$ 13.371,88

	10/12/2002
	R$   6.487,55

	13/12/2002
	R$   6.541,62

	20/12/2002
	R$   4.461,85

	23/12/2002
	R$   5.582,74

	30/12/2002
	R$   5.597,12 

Origem do Débito: retroação irregular de revisão de benefícios previdenciários na Agência da Previdência Social de Tupã/SP, por parte do ex-servidor do INSS Sérgio de Oliveira, o qual já teve suas contas julgadas irregulares e foi condenado solidariamente com os demais responsáveis pelo Acórdão 2998/2014-TCU-Plenário, em conluio com a intermediária Luciane Rodrigues Granado, representante de 25 segurados.
9.4. autorizar, desde logo, o pagamento parcelado das importâncias devidas em até 36 (trinta e seis) parcelas, nos termos do art. 217 do RI/TCU, alterado pela Resolução-TCU 246, de 30 de novembro de 2011;
9.5. autorizar, desde logo, a cobrança judicial das dívidas, caso não atendidas as notificações, nos termos do art. 28, inciso II, da Lei 8.443/1992;
9.6. encaminhar cópia deste Acórdão aos responsáveis Sérgio de Oliveira e Luciane Rodrigues Granado, ao Instituto Nacional do Seguro Social - INSS e à Procuradoria da República no Estado de São Paulo, nos termos do art. 16, § 3º, da Lei 8.443/1992 c/c o art. 209, § 7º, do Regimento Interno do TCU, para adoção das medidas que entender cabíveis.

Tomada de contas especial instaurada em virtude de irregularidades na concessão indevida de benefícios previdenciários  a  intermediários de segurados.

Ministério do Trabalho.

3. Interessados/Responsáveis:
3.1. Interessado: Instituto Nacional do Seguro Social (29.979.036/0001-40).
3.2. Responsáveis: Andrea Tamie Yamacuti Fatarelli (XXX.235.808-XX); José Luiz Franco (XXX.229.828-XX); Luciane Rodrigues Granado (XXX.904.688-XX); Maristela de Souza Torres (XXX.788.938-XX); Regis Augusto Jurado Cabrera (XXX.821.808-XX); e Sérgio de Oliveira (XXX.221.408-XX).

13.1. Ministros presentes: José Mucio Monteiro (Presidente), Benjamin Zymler, Augusto Nardes (Relator), Raimundo Carreiro, Ana Arraes e Bruno Dantas.
13.2. Ministros-Substitutos convocados: Augusto Sherman Cavalcanti, Marcos Bemquerer Costa e André Luís de Carvalho.

AUGUSTO NARDES

Adoto, como parte do relatório, com os ajustes de forma que entendo aplicáveis, a instrução elaborada pelo então diretor da Secretaria de Controle Externo no Estado de São Paulo (peça 154) , a qual contou com a anuência do secretário dessa unidade técnica e do Ministério Público junto a esta Corte (peças 155 e 156) .
	"Cuidam os autos de tomada de contas especial instaurada pelo Instituto Nacional do Seguro Social em SP, no âmbito da Gerencia Executiva de Marília/SP, em desfavor dos Srs. Sérgio de Oliveira, Andrea Tamie Yamacuti, José Luiz Franco, Luciane Rodrigues Granado, Maristela de Souza Torres Cursi, e Regis Augusto Jurado Cabrera, em razão do prejuízo causado pelo Sr. Sérgio de Oliveira, servidor da entidade na Agência da Previdência Social em Tupã/SP à época da ocorrência das irregularidades. Segundo os resultados apurados no Processo Administrativo Disciplinar (PAD) 35366.000548/2003-46 (relatório à peça 2, p. 12-74) e no item V do Relatório Conclusivo de TCE (peça 21, p. 222-223) , as irregularidades consistiram na concessão indevida de benefícios previdenciários pelo então servidor Sérgio de Oliveira a 6 (seis) intermediários de segurados, cinco deles devidamente identificados: Andrea Tamie Yamacuti, José Luiz Franco, Luciane Rodrigues Granado, Maristela de Souza Torres Cursi, e Regis Augusto Jurado Cabrera, e a um sexto beneficiário, denominado 'corresponsável não identificado'.
	Por meio do Acórdão 2998/2014-TCU-Plenário, de relatoria do Ministro Aroldo Cedraz, o Tribunal, no essencial, julgou irregulares as contas dos diversos responsáveis, dentre eles a senhora Luciane Rodrigues Granado (CPF XXX.904.688-XX) , imputando os correspondentes débitos e aplicando a multa prevista no art. 57 da Lei 8.443/1992.
	Posteriormente, em sede de recurso, por meio do Acórdão 1648/2016-TCU-Plenário, de relatoria do Ministro José Múcio Monteiro, o Tribunal tornou sem efeito as multas aplicadas, em decorrência da prescrição da pretensão punitiva, e também considerou inválida a citação da senhora Luciane Rodrigues Granado, tornando sem efeito o Acórdão 2998/2014-TCU-Plenário no que lhe dizia respeito, e, ao final, determinando a realização de nova citação.
	Foram realizadas citações em diferentes endereços pessoais da responsável, obtidos em consulta às bases de dados custodiadas pelo TCU mediante acordo de cooperação (peças 133, 148 e 149, esse último em razão de o segundo não ter tido o correspondente aviso de recebimento) , inclusive o endereço registrado no sistema CPF (peça 121) . Os ofícios foram devolvidos ao remetente, constando como motivo de devolução os dizeres de 'mudou-se' e 'não existe o n.º '.
	Ainda como tentativa de facultar-lhe o direito ao contraditório e à ampla defesa, buscou-se localizar a responsável por meio do seu antigo representante legal, o qual redigiu suas alegações de defesa e recursos, sem sucesso. Nota-se que, embora o Tribunal tenha anulado a citação da responsável por vício de representação, a ideia que embasou essas citações foi fornecer mais um meio para a responsável se manifestar, de modo que só seriam aceitas alegações de defesa encaminhadas diretamente por ela, evitando a repetição da situação que deu origem ao Acórdão 1648/2016-TCU-Plenário. Não houve sucesso.
	Ante as frustrações das tentativas de localizar a responsável em seu domicílio pessoal, foi realizada a sua citação por edital (peça 152) . A senhora Luciane Rodrigues Granado manteve-se silente.
	Desse modo, considerando que a responsável não se manifestou, propõe-se considera-la revel para todos os efeitos, dando-se seguimento ao processo, nos termos do art. 12, § 3º, da Lei 8.443/1992, e mantendo-se, em relação à senhora Luciane Rodrigues Granado (CPF XXX.904.688-XX) , os termos do Acórdão 2998/2014-TCU-Plenário, tendo em vista que o seu não comparecimento aos autos não muda o mérito que resultou naquele decisum, à exceção da multa que lhe foi aplicada, tendo em vista que o Acórdão 1648/2016-TCU-Plenário reconheceu a prescrição da pretensão punitiva do Tribunal".
2.	Tendo em vista que a responsável Luciane Rodrigues Granado foi devidamente citada e não se manifestou, visando contextualizar o julgamento irregular das contas dessa responsável, transcrevo trechos do relatório que fundamentou o Acórdão 2998/2014-TCU-Plenário.
"INTRODUÇÃO
1.	Cuidam os autos de tomada de contas especial instaurada pelo Instituto Nacional do Seguro Social em SP, no âmbito da Gerencia Executiva de Marília/SP, em desfavor dos Srs. Sérgio de Oliveira, Andrea Tamie Yamacuti, José Luiz Franco, Luciane Rodrigues Granado, Maristela de Souza Torres Cursi, e Regis Augusto Jurado Cabrera, em razão do prejuízo causado pelo Sr. Sérgio de Oliveira, servidor da entidade na Agência da Previdência Social em Tupã/SP à época da ocorrência das irregularidades. Segundo os resultados apurados no Processo Administrativo Disciplinar (PAD) 35366.000548/2003-46 (relatório à peça 2, p. 12-74) e no item V do Relatório Conclusivo de TCE (peça 21, p. 222-223) , as irregularidades consistiram na concessão indevida de benefícios previdenciários pelo então servidor Sérgio de Oliveira a 6 (seis) intermediários de segurados, cinco deles devidamente identificados: Andrea Tamie Yamacuti, José Luiz Franco, Luciane Rodrigues Granado, Maristela de Souza Torres Cursi, e Regis Augusto Jurado Cabrera, e a um sexto beneficiário, denominado 'corresponsável não identificado'.
HISTÓRICO
2.	No Relatório Conclusivo de Tomada de Contas Especial (peça 21, p. 202-230) e no Relatório Complementar de TCE (peça 21, p. 248-254) , em que os fatos estão circunstanciados, complementados pelo Despacho da Divisão de Acompanhamento de TCE nº 13, de 1/2/2012 (peça 21, p. 256-261) , e pelo Parecer da Divisão de Auditoria do INSS à peça 21, p. 272-276, imputou-se responsabilidade ao Sr. Sérgio de Oliveira, servidor do INSS à época da ocorrência das irregularidades apuradas no PAD 35366.000548/2003-46, solidariamente aos respectivos seis representantes de segurados favorecidos com as concessões indevidas de benefícios previdenciários, relacionados à peça 2, p. 248-258, em razão dos prejuízos causados ao erário. Os fatos geradores do prejuízo datam do período de junho/1999 a janeiro/2003, datas dos pagamentos das PAB (Pagamento Alternativo de Benefícios) , com discriminação dos valores originais à peça 19, p. 64-76. O então servidor Sérgio de Oliveira, ao promover novos procedimentos de revisão de benefícios, em conluio com os procuradores dos beneficiários e mediante requerimentos de pedido de revisão com assinaturas falsificadas de seu próprio punho, alterou indevidamente os salários de contribuição e a DIB (Data de Início do Benefício) das aposentadorias, retroagindo o início do pagamento das revisões a junho/1992 em desacordo com a prescrição quinquenal vigente à época (art. 103 da Lei 8.213/91) , acarretando aumento em até 70% da renda mensal e dos valores de concessão atrasados.
3.	O Ministro da Previdência Social, nos termos da Portaria nº 714, de 25/6/2004 (peça 2, p. 106) , com base no Parecer/MPS/CJ nº 3268/2004 (peça 2, p. 80-104) , e no Processo Administrativo Disciplinar 35366.000548/2003-46, decidiu pela aplicação da penalidade de 'Demissão' ao servidor Sérgio de Oliveira, lotado na Agência da Previdência Social de Tupã/SP, da jurisdição da GEX/Marília/SP, 'por valimento do cargo para lograr proveito próprio em detrimento da dignidade da função pública e recebimento de vantagem indevida em razão do exercício das atribuições públicas', descumprindo dessa forma, os deveres impostos nos incisos I, II e IX do artigo 116, incorrendo no inciso IX do artigo 117, estando incurso no inciso IV do artigo 132 , todos da Lei 8112/90.
4.	Apurou-se como débito o valor original total de R$ 539.143,54 (peça 21, p. 224) , que, atualizado monetariamente e acrescido de juros de mora até 31/7/2011, perfaz a importância de R$ 2.051.546,33 (peça 19, p. 78-168) . As inscrições em conta de responsabilidade, no SIAFI, foram efetuadas mediante a Nota de Lançamento 2011NL000367, de 27/10/2011 (peça 21, p. 238) .
5.	Inicialmente foram expedidos ofícios de cobrança administrativa ao servidor Sérgio de Oliveira (peça 19, p. 40-46 e 58-60) , sem que este se manifestasse. Em 25/5/2010, em decisão de primeira instância, o Juiz da 1ª Vara da Justiça Federal em Tupã (peça 21, p. 72-96) , ao julgar procedente o pedido para condenação dos réus na Ação de Improbidade interposta pelo MPF, concluiu que os segurados beneficiários das revisões previdenciárias não participaram voluntariamente no ato de improbidade imputado aos responsáveis. Ficou evidenciado que os segurados sequer sabiam da fraude praticada pelo então servidor do INSS Sérgio de Oliveira em conluio com seus seis intermediários, os quais recebiam dos aposentados, a título de honorários estabelecidos entre as partes anteriormente ao pedido de revisão do benefício, os valores indevidamente pagos a maior. Liminar concedida na Ação Civil Pública 2008.61.22.000901-6/SP, e posterior Decisão 9910/2011 do Tribunal Regional Federal da 3ª Região (peça 1, p. 10-20) , determinaram que o INSS se abstivesse da cobrança administrativa dos aposentados. A revisão dos benefícios de aposentadoria era legal, mas não na extensão conferida pelos responsáveis, com prejuízo ao INSS, por ter que pagar valor superior ao efetivamente devido. 
6.	Esgotadas as medidas administrativas internas, sem a possibilidade de obter ressarcimento perante os responsáveis identificados Sérgio de Oliveira, Andrea Tamie Yamacuti, José Luiz Franco, Luciane Rodrigues Granado, Maristela de Souza Torres Cursi, e Regis Augusto Jurado Cabrera, foi instaurada a presente Tomada de Contas Especial em 22/6/2011 (peça 1, p. 8) . 
7.	O Certificado de Auditoria do Controle Interno (peça 21, p. 298) e respectivo Relatório de 5/3/2013 (peça 21, p. 292-294) concluíram pela irregularidade das contas, e em débito os responsáveis. O Pronunciamento do Ministro da Previdência Social está anexado à p. 304 da peça 21. 
8.	O critério para definição do débito encontra-se à peça 19, p. 64-76. (...) .
9.	Da análise dos autos, verifica-se que os agentes responsáveis tiveram oportunidade de defesa após a instauração da Tomada de Contras Especial. O Sr. Sérgio de Oliveira (peça 20, p. 67) , e a Sra. Maristela de Souza Torres Cursi (peça 21, p. 226) , não apresentaram defesas, nem recolheram os valores dos débitos a eles imputados. As alegações de defesa apresentadas pelos Srs. José Luiz Franco (peça 20, p. 71-85) , Luciane Rodrigues Granado (peça 20, p. 161-183) , Andrea Tamie Yamacuti (peça 20, p. 187-191) , e Regis Augusto Jurado Cabrera (peça 20, p. 145-153) , foram consideradas insuficientes, pelo Tomador de Contas, para elidir as irregularidades constatadas (peça 21, p. 178-184 e p. 224-226) . Como também não houve o recolhimento do montante devido aos cofres do INSS, suas responsabilidades foram mantidas (peça 21, p. 226-230) .
10.	Cumpre informar que o Ministério Público Federal ingressou, em 22/4/2003, na Justiça Federal, Ação de Improbidade Administrativa com Pedido de Liminar em face dos responsáveis elencados na presente Tomada de Contas Especial, conforme cópia de petição à peça 21, p. 8-42. Como consequência, em primeira instância (Autos n° 2003.61.22.000429-0) , em 25/5/2010, foi julgado 'parcialmente procedente o pedido para condenar os réus nas sanções do art. 12, I, da Lei 8.429/92, na forma da fundamentação, pondo fim ao processo com resolução de mérito (art. 269, I do CPC) ' (peça 21, p. 72-96) .
10.1.	O Tribunal Regional Federal da 3ª Região, no curso do Processo nº 2003.61.22.000306-5, decidiu, em 9/5/2005 (Acórdão nº 15942 ACR-SP) , pela aplicação de penas restritivas de liberdade e multas a todos os responsáveis, conforme documento à peça 21, p. 116-130, devido à gravidade do delito, abuso da boa-fé dos segurados, grande prejuízo à autarquia previdenciária, e reiteradas condutas criminosas.
11.	Foi proposto, na instrução inicial, que o responsável Sérgio de Oliveira fosse citado, individualmente em relação ao débito cujo corresponsável não foi identificado, e solidariamente com cada um dos cinco responsáveis identificados, Andrea Tamie Yamacuti, José Luiz Franco, Luciane Rodrigues Granado, Maristela de Souza Torres Cursi, e Regis Augusto Jurado Cabrera, para que apresentassem alegações de defesa e/ou recolham aos cofres do INSS os respectivos débitos, pelas seguintes irregularidades: fraudes realizadas nos períodos de junho/1999 a janeiro/2003 pelo então Agente Administrativo Sérgio de Oliveira em conluio com os demais responsáveis, consistindo na retroação de início de pagamento das revisões de aposentadoria a junho/1992, com períodos superiores ao prazo de decadência de 5 anos determinado à época pela Lei 8.213/91, art. 103; alteração de salários de contribuição, a partir de dados ideologicamente falsos lançados em carimbos de protocolos, acarretando pagamentos com diferenças indevidas, mediante requerimentos de pedido de revisão de aposentadoria com assinaturas falsas dos beneficiários, para os benefícios mantidos na Agencia da Previdência Social em Tupã/SP, obtendo vantagem ilícita em prejuízo do INSS, em descumprimento ao zelo, lealdade e moralidade administrativa prescritas nos incisos I, II e IX do artigo 116, incorrendo nas proibições dos incisos IX e XII do artigo 117, estando incurso na improbidade administrativa configurada nos incisos IV e XIII do artigo 132, todos da Lei 8112/90 - Regime Jurídico Único dos Servidores Públicos Federais (peça 2, p. 70 e p. 102-104) .
EXAME TÉCNICO
12.	Atendendo aos Ofícios 2380-2803-1910/2013-TCU/Secex-SP (peças 47, 62 e 35) , os responsáveis Maristela de Souza Torres Cursi - CPF: XXX.788.938-XX, Luciane Rodrigues Granado- CPF: XXX.904.688-XX, e Regis Augusto Jurado Cabrera - CPF: XXX.821.808-XX, apresentaram suas alegações de defesa respectivamente às peças 57, 64 e 42. Tendo redação quase idêntica e a mesma sequência de argumentos, essas três defesas serão analisadas em conjunto, no que couber.
12.1.	Requerem que seja aplicada em preliminares o instituto da Decadência, deixando de cobrar os valores atribuídos neste processo, ou seja, o débito decorrente de retroação da suposta irregularidade de revisão de benefícios previdenciários na Agencia da Previdência Social de Tupã/SP.
12.1.1.	Não tem fundamento a pretensão dos responsáveis de que os débitos prescrevam, pois as ações de ressarcimento movidas pelo Estado contra os agentes causadores de danos ao erário são imprescritíveis. O TCU decidiu recentemente, no Acórdão 2709/2008-TCU-Plenário, adotando a interpretação conferida pelo Supremo Tribunal Federal à parte final do § 5º do art. 37 da CF, ao apreciar o MS 26.210-9/ DF, que 'o art. 37 da Constituição Federal conduz ao entendimento de que as ações de ressarcimento movidas pelo Estado contra os agentes causadores de danos ao erário são imprescritíveis, ressalvando a possibilidade de dispensa de instauração de tomada de contas especial prevista no § 4º do art. 5º da IN TCU n.º 56/2007':
. Art. 37 da C.F.: 'A administração pública direta e indireta de qualquer dos Poderes da União, dos Estados, do Distrito Federal e dos Municípios obedecerá aos princípios de legalidade, impessoalidade, moralidade, publicidade e eficiência e, também, ao seguinte: 
.  (...) 
. § 5º - A lei estabelecerá os prazos de prescrição para ilícitos praticados por qualquer agente, servidor ou não, que causem prejuízos ao erário, ressalvadas as respectivas ações de ressarcimento.'
12.1.2.	Além disso, em Tomadas de Contas Especiais como esta, onde não se aplicam as situações de 'omissão no dever de prestar contas' ou 'não comprovação da aplicação dos recursos repassados', o início do prazo de 10 anos é contado a partir da data de ciência do fato pela administração. A denúncia através da qual o INSS tomou conhecimento das irregularidades data de 18/1/2003 (peça 1, p. 36-37) , e esta TCE foi instaurada em 22/6/2011 (peça 1, p. 8) . A IN TCU nº 71, de 28/11/2012, revogou a IN TCU n.º 56/2007 mas manteve o mesmo decurso de prazo e a possibilidade de dispensa de instauração de TCE:
. Art. 6º Salvo determinação em contrário do Tribunal de Contas da União, fica dispensada a instauração da tomada de contas especial, nas seguintes hipóteses:
.  (...) 
. II - houver transcorrido prazo superior a dez anos entre a data provável de ocorrência do dano e a primeira notificação dos responsáveis pela autoridade administrativa competente;
. 12.1.3.		Concluímos que, assim como não houve impedimento para a instauração desta TCE, por força do disposto no art. 6º, II, da Instrução Normativa TCU nº 71/2012, transcrito acima, também não cabe a prescrição do débito, conforme o Acórdão 2709/2008-TCU-Plenário. E ainda que tivessem transcorridos mais de dez anos entre o início dos fatos irregulares, que remontam a junho/1999 e se estenderam até janeiro/2003, e a notificação dos responsáveis pela Comissão de Tomada de Contas Especial, promovida em 2011, os fatos vinham sendo formalmente apurados desde 2003, no bojo do Processo Administrativo Disciplinar 35366.000548/2003-46, no âmbito do qual os responsáveis foram devidamente notificados e apresentaram defesa.
12.2.	Argumentam, ainda, que já tramita na Justiça Federal a Ação de Improbidade Administrativa, nos autos do processo 2003.61.22.000429-0, contra o funcionário do INSS que causou o suposto dano (Sérgio de Oliveira) e os ora requeridos, com o fim de obter o ressarcimento ao erário. Caso esta ação, e mais ainda a cobrança que se pretende, se efetivem, quem obteria enriquecimento sem causa, segundo os três responsáveis, seria o próprio INSS, o qual já foi impedido por liminar de descontar qualquer valor, concedida nos autos da Ação Civil Pública 2008.61.22.000901-6 e posteriormente confirmado no processo de conhecimento, cujo réu é o INSS.
12.2.1.	A existência de ação judicial em tramitação não implica a suspensão de processos que tratem do mesmo objeto no TCU, em virtude do Princípio da Independência das Instâncias, conforme Acórdão 2017/2007-TCU-Segunda Câmara. O julgamento de tomada de contas especiais decorrente de irregularidades de que resultem prejuízo ao erário é competência constitucional originária conferida ao TCU pela Constituição da República (art. 71, inciso I) . Assim, não se deve condicionar o exercício dessa competência, ainda que com ressalvas, à inexistência de ação judiciária. 
12.2.2.	Em medida liminar concedida na Ação Civil Pública 2008.61.22.000901-6/SP, e posterior Decisão 9910/2011 do Tribunal Regional Federal da 3ª Região (peça 1, p. 10-20) , foi determinado que o INSS se abstivesse da cobrança administrativa dos aposentados. A revisão dos benefícios de aposentadoria tinha fundamentação constitucional (art. 59 do Adct/88) e legal (arts. 144 e 145 da Lei 8.213/91) , ou seja, todos os benefícios deveriam ser revistos. Entretanto, a ilegalidade consistiu na falsificação de documentos e na inserção de dados falsos no sistema informatizado do INSS, para burlar o prazo prescricional quinquenal e também para aumentar o valor das contribuições. Portanto, a revisão era legal, mas não na extensão conferida pelos responsáveis, com prejuízo ao INSS, por ter que pagar valor superior ao efetivamente devido. 
12.3.	Alegam que há impossibilidade do INSS inscrever em dívida ativa benefício pago indevidamente, e que a legislação específica para o caso somente autoriza que o valor pago a maior seja descontado do próprio beneficiário: 'Sendo assim, o artigo 154, parágrafo 4º, inciso II, do Decreto 3048/99, que determina a inscrição em dívida ativa de benefício previdenciário pago indevidamente não encontra amparo legal', conforme decisão do STJ (REsp 1350804) . 
12.3.1.	Decisões do TCU sobre débito independem de haver inscrição na dívida ativa da União. É assente na jurisprudência do Tribunal Regional Federal e do Superior Tribunal de Justiça que o acórdão do TCU constitui título executivo com força executiva bastante para a cobrança judicial da dívida decorrente do débito ou da multa, que, se não recolhida no prazo pelo responsável, não há necessidade de inscrição prévia na dívida ativa da União prevista pelo rito da Lei 6.830/80.
13.	Atendendo ao Ofício 2378/2013-TCU/Secex-SP (peça 48) , o responsável Sérgio de Oliveira - CPF: XXX.221.408-XX, apresentou suas alegações de defesa às peças 58/59.
13.1.	Requer seja julgada como improcedente a formação de débito em relação a ele, Sérgio de Oliveria, e aos Srs. Andrea Tamie Yamacuti, José Luiz Franco, Luciane Rodrigues Granado, Maristela de Souza Torres Cursi e Regis Augusto Jurado Cabrera, por considerar regulares as revisões efetuadas por ele nas aposentadorias, e ressaltando estar em trâmite Ação de Improbidade Administrativa intentada pelo Ministério Público Federal já pleiteando o ressarcimento ao erário dos valores supostamente irregulares pagos aos beneficiários, estando o contestante sendo objeto de dois procedimentos de ressarcimento ao erário alusivo aos mesmos fatos, diante do que pleiteia a extinção desta TCE.
13.1.1.		A revisão em si era constitucional e legal (art. 59 do Ato das Disposições Constitucionais Transitórias/1988, e arts. 144 e 145 da Lei 8.213/91 vigente à época) , mas não na extensão conferida pelo Sr. Sérgio de Oliveira em conluio com os outros responsáveis, com prejuízo ao INSS, por ter que pagar valor superior ao efetivamente devido, como consequência de fraudes no prazo prescricional quinquenal e do aumento indevido no valor das contribuições. Quanto à existência de uma ação na justiça federal, como já exposto no item 12.2.1 desta instrução, ela não implica na suspensão de processos que tratem do mesmo objeto no TCU, em virtude do Princípio da Independência das Instâncias, conforme Acórdão 2017/2007-TCU-Segunda Câmara. O julgamento de tomada de contas especiais é competência constitucional do TCU (art. 71, inciso II da C.F.) , e não se deve condicionar o exercício dessa competência à inexistência de ação judiciária. 
13.1.2.	O Sr. Sérgio de Oliveira não apresentou nenhum fato novo, e não elidiu nenhuma das irregularidades que lhe foram imputadas, motivo pelo qual deve ser mantida sua responsabilidade nesta TCE.
 (...) 
16.	Concordamos com a conclusão do Relatório do Tomador das Contas acostado à peça 21, p. 202-230 e p. 248-254, onde foi caracterizada a responsabilidade do então servidor do INSS Sérgio de Oliveira, individualmente em relação a um responsável não identificado, e solidariamente com cada um dos cinco intermediários/procuradores dos segurados: Andrea Tamie Yamacuti, José Luiz Franco, Luciane Rodrigues Granado, Maristela de Souza Torres Cursi, e Regis Augusto Jurado Cabrera, em razão de irregularidades na retroação de revisão de benefícios previdenciários, por parte do ex-servidor Sérgio de Oliveira, em conluio com seis representantes de um total de 129 segurados do INSS, a partir de dados ideologicamente falsos lançados em carimbos de protocolos, com falsificação de assinaturas e alteração de datas e salários de contribuição, acarretando pagamentos com diferenças indevidas, relativos a períodos superiores ao determinado na Lei 8.213/91, art. 103, para os benefícios mantidos na Agencia da Previdência Social em Tupã/SP.
17.	As prisões do servidor Sérgio de Oliveira e dos outros cinco intermediários denunciados (Andrea Tamie Yamacuti, José Luiz Franco, Luciane Rodrigues Granado, Maristela de Souza Torres Cursi, e Regis Augusto Jurado Cabrer) , foram feitas pela Polícia Federal a partir da ação conjunta com o Ministério Público Federal em Marília, após tomar conhecimento dos fatos constatados nas apurações da Gerência Executiva do INSS de Marília/SP. O Sr. Sérgio de Oliveira, através desses cinco representantes dos beneficiários, juntamente com mais um corresponsável não identificado, fraudou a aposentadoria de um total de 129 (cento e vinte e nove) segurados. O Acórdão 15.942 da 1ª Vara de Tupã, de 9/5/2005 (peça 21, p. 116-130)  condenou Maristela de Souza Torres Cursi a 4 anos e 6 meses de reclusão, Regis Augusto Jurado Cabrera a 4 anos de reclusão, Luciane Rodrigues Granado a 4 anos de reclusão, e Andrea Tamie Yamacuti a 3 anos e 6 meses de reclusão, todos em regime semiaberto; o ex-servidor do INSS Sérgio de Oliveira foi condenado a 6 anos e 8 meses de reclusão em regime fechado, devido aos seguintes critérios: gravidade do delito, abuso da boa-fé dos segurados, grande prejuízo à autarquia previdenciária e reiteradas condutas criminosas; e José Luiz Franco foi condenado a 2 anos, 3 meses e 18 dias de reclusão, em regime aberto. Em decisão de primeira instância datada de 25/5/2010, da 1ª Vara da Justiça Federal em Tupã (peça 21, p. 72-96) , foi julgado procedente o pedido para condenação dos réus na Ação de Improbidade interposta pelo MPF, concluindo que os segurados beneficiários das revisões previdenciárias 'não participaram voluntariamente no ato de improbidade imputado aos responsáveis', e nem sabiam da fraude praticada pelo então servidor do INSS Sérgio de Oliveira em conluio com seus seis intermediários. Os aposentados pagavam aos procuradores, a título de honorários, os valores indevidamente pagos a maior. Em relação a esses segurados, a Decisão 9910/2011 do Tribunal Regional Federal da 3ª Região (peça 1, p. 10-20) , determinou que o INSS se abstivesse da cobrança administrativa dos aposentados. 
18.	Portanto, os Srs. Sérgio de Oliveira, Andrea Tamie Yamacuti, José Luiz Franco, Luciane Rodrigues Granado, Maristela de Souza Torres Cursi, e Regis Augusto Jurado Cabrera, devem ser condenados em débito pelas quantias objeto de citação e terem as suas contas julgadas irregulares com fundamento no art. 16, inciso III, alínea 'd', da Lei 8.443/1992. Cabe também a aplicação da pena de multa, prevista no art. 57 da Lei 8.443/1992.
18.1.	Conforme a jurisprudência deste Tribunal (Acórdãos Plenário 1.201/2011, 1.852/2012, 859/2103, 2.299/2013, 2.449/2013 e 3.112/2013) e tendo em vista a gravidade da infração cometida, cabe ainda a aplicação ao servidor responsável Sérgio de Oliveira - CPF: XXX.221.408-XX da pena de inabilitação para o exercício de cargo em comissão ou função de confiança no âmbito da Administração Pública, consoante o art. 60 da Lei 8.443/1992.
CONCLUSÃO
19.	Diante do exposto e de acordo com as informações constantes do Relatório de Tomada de Contas Especial à peça 21, p. 202-230 e no Relatório Complementar de TCE à peça 21, p. 248-254, nos quais os fatos estão circunstanciados, restou caracterizada a responsabilidade do Sr. Sérgio de Oliveira - CPF: XXX.221.408-XX, servidor do INSS à época da ocorrência das irregularidades, individualmente em relação a um responsável não identificado nos autos, e solidariamente a cada um dos cinco intermediários que representavam os segurados beneficiados com as revisões irregulares de benefícios previdenciários: Andrea Tamie Yamacuti - CPF: XXX.235.808-XX; José Luiz Franco - CPF: XXX.229.828-XX; Luciane Rodrigues Granado - CPF: XXX.904.688-XX; Maristela de Souza Torres Cursi - CPF: XXX.788.938-XX; e Regis Augusto Jurado Cabrera - CPF: XXX.821.808-XX. 
 (...) 
21.	Em face da análise promovida nos itens 12 a 14, propõe-se rejeitar as alegações de defesa apresentadas pelos Srs. Sérgio de Oliveira, José Luiz Franco, Luciane Rodrigues Granado, Maristela de Souza Torres Cursi, e Regis Augusto Jurado Cabrera, uma vez que não foram suficientes para sanear as irregularidades a eles atribuídas. 
21.1.	Os argumentos de defesa tampouco lograram afastar o débito imputado aos responsáveis. Ademais, inexistem nos autos elementos que demonstrem sua boa-fé ou a ocorrência de outros excludentes de culpabilidade. Desse modo, suas contas devem, desde logo, ser julgadas irregulares, nos termos do art. 202, § 6º, do Regimento Interno/TCU, procedendo-se à sua condenação em débito e à aplicação da multa prevista no art. 57 da Lei 8.443/1992.  
PROPOSTA DE ENCAMINHAMENTO 
22.	Diante do exposto, submetem-se os autos à consideração superior, propondo ao Tribunal:
 (...) 
b) com fundamento nos arts. 1º, inciso I; 16, inciso III, alínea 'd'; 19 e 23, inciso III, da Lei 8.443/1992, e com os arts. 1º, inciso I, 209, inciso IV, 210 e 214, inciso III, do Regimento Interno, julgar irregulares as contas dos Srs. Sérgio de Oliveira - CPF: XXX.221.408-XX, Andrea Tamie Yamacuti  - CPF: XXX.235.808-XX; José Luiz Franco - CPF: XXX.229.828-XX; Luciane Rodrigues Granado - CPF: XXX.904.688-XX; Maristela de Souza Torres Cursi - CPF: XXX.788.938-XX; e Regis Augusto Jurado Cabrera - CPF: XXX.821.808-XX, o primeiro na condição de servidor do INSS à época da ocorrência das irregularidades, e os demais na condição de intermediários/procuradores dos segurados beneficiados com as revisões irregulares de benefícios previdenciários, e condená-los em solidariedade ao pagamento das quantias abaixo relacionadas, atualizadas monetariamente e acrescidas dos juros de mora devidos, calculados a partir da correspondente data até o efetivo recolhimento, na forma da legislação em vigor, com a fixação do prazo de 15 (quinze) dias a contar da notificação para comprovarem, perante o Tribunal, o recolhimento das referidas quantias aos cofres do Instituto Nacional do Seguro Social - INSS, nos termos do art. 23, inciso III, alínea 'a', da Lei 8.443/1992 c/c o art. 214, inciso III, alínea 'a', do Regimento Interno do TCU (RI/TCU) :
 (...) 
Débitos (Valores em R$) 
Responsáveis Solidários:
	Sérgio de Oliveira - CPF XXX.221.408-XX e Luciane Rodrigues Granado - CPF: XXX.904.688-XX 

	13/5/2002
	R$   3.300,15

	6/8/2002
	R$   3.367,32

	7/8/2002
	R$   2.327,33

	12/8/2002
	R$   4.989,36

	6/9/2002
	R$   3.599,49

	1/10/2002
	R$   5.218,85

	1/10/2002
	R$   6.575,29

	1/10/2002
	R$   6.066,62

	3/10/2002
	R$   3.717,93

	4/10/2002
	R$   2.872,85

	16/10/2002
	R$   3.879,86

	11/11/2002
	R$   2.952,94

	18/11/2002
	R$   6.467,27

	18/11/2002
	R$   6.410,32

	18/11/2002
	R$   6.467,27

	26/11/2002
	R$   4.094,69

	26/11/2002
	R$   5.564,62

	28/11/2002
	R$ 11.208,59

	4/12/2002
	R$   3.926,93

	9/12/2002
	R$ 13.371,88

	10/12/2002
	R$   6.487,55

	13/12/2002
	R$   6.541,62

	20/12/2002
	R$   4.461,85

	23/12/2002
	R$   5.582,74

	30/12/2002
	R$   5.597,12 

Origem do Débito: retroação irregular de revisão de benefícios previdenciários na Agência da Previdência Social de Tupã/SP, por parte do ex-servidor do INSS Sérgio de Oliveira, em conluio com a intermediária Luciane Rodrigues Granado, representante de 25 segurados.
 (...) 
c) aplicar aos Srs. Sérgio de Oliveira, Andrea Tamie Yamacuti, José Luiz Franco, Luciane Rodrigues Granado, Maristela de Souza Torres Cursi, e Regis Augusto Jurado Cabrera, individualmente, a multa prevista no art. 57 da Lei 8.443/1992 c/c o art. 267 do Regimento Interno, com a fixação do prazo de quinze dias, a contar da notificação, para comprovarem, perante o Tribunal (art. 214, inciso III, alínea 'a', do Regimento Interno/TCU) , o recolhimento das dívidas aos cofres do Tesouro Nacional, atualizadas monetariamente desde a data do acórdão que vier a ser proferido até a dos efetivos recolhimentos, se forem pagas após o vencimento, na forma da legislação em vigor;
d) autorizar a cobrança judicial das dívidas, caso não atendidas as notificações, nos termos do art. 28, inciso II, da Lei 8.443/1992;
e) autorizar, desde já, caso venha a ser solicitado, o parcelamento das dívidas dos Srs. Sérgio de Oliveira, Andrea Tamie Yamacuti, José Luiz Franco, Luciane Rodrigues Granado, Maristela de Souza Torres Cursi, e Regis Augusto Jurado Cabrera, em até 36 (trinta e seis) parcelas mensais e consecutivas, nos termos do art. 26 da Lei 8.443/1992 c/c o art. 217 do RI/TCU, fixando-lhes o prazo de quinze dias, a contar do recebimento da notificação, para comprovarem perante o Tribunal o recolhimento da primeira parcela, e de trinta dias, a contar da parcela anterior, para comprovar o recolhimento das demais parcelas, devendo incidir sobre cada valor mensal, atualizado monetariamente, os juros de mora devidos, na forma prevista na legislação em vigor, esclarecendo que a falta de pagamento de qualquer parcela importará no vencimento antecipado do saldo devedor (§ 2º do art. 217 do RI/TCU) ;
f) declarar o Sr. Sérgio de Oliveira - CPF XXX.221.408-XX inabilitado para o exercício de cargo em comissão ou função de confiança no âmbito da Administração Pública, nos termos do art. 60 da Lei 8.443/1992;
g) encaminhar cópia da deliberação que vier a ser proferida, bem como do relatório e do voto que a fundamentarem, ao Procurador-Chefe da Procuradoria da República em SP, nos termos do § 3º do art. 16 da Lei 8.443/1992 c/c o § 7º do art. 209 do Regimento Interno do TCU, para adoção das medidas que entender cabíveis." (grifos no original) .
É o Relatório.

8.1. Alexandre Martinez Ignatius (155.628/OAB-SP), representando José Luiz Franco.

Procurador Marinus Eduardo De Vries Marsico.

TOMADA DE CONTAS ESPECIAL. CONCESSÃO IRREGULAR DE BENEFÍCIOS PREVIDENCIÁRIOS. CITAÇÃO. CONTAS IRREGULARES. DÉBITO. MULTA. INABILITAÇÃO DO EX-SERVIDOR. RECURSOS DE RECONSIDERAÇÃO. CONHECIMENTO DE UM DELES. INCIDÊNCIA DA PRESCRIÇÃO DA PRETENSÃO PUNITIVA. PROVIMENTO PARCIAL PARA EXCLUIR A MULTA. DECLARAÇÃO, DE OFÍCIO, DE NULIDADE DO ACÓRDÃO CONTESTADO EM RELAÇÃO À UMA RESPONSÁVEL. NULIDADE DA CITAÇÃO. NOVO JULGAMENTO. NÃO ATENDIMENTO À NOVA CITAÇÃO. REVELIA. PROSSEGUIMENTO DO FEITO. CONTAS IRREGULARES. DÉBITO. CIÊNCIA.

TOMADA DE CONTAS ESPECIAL (TCE)

Secretaria do TCU no Estado de São Paulo (Sec-SP).

Trago à apreciação deste Colegiado Tomada de Contas Especial instaurada pelo Instituto Nacional do Seguro Social em São Paulo, no âmbito da Gerência Executiva de Marília/SP, em desfavor dos Srs. Sérgio de Oliveira, Andrea Tamie Yamacuti, José Luiz Franco, Luciane Rodrigues Granado, Maristela de Souza Torres Cursi, e Regis Augusto Jurado Cabrera, em razão do prejuízo causado pelo Sr. Sérgio de Oliveira, servidor da entidade na Agência da Previdência Social em Tupã/SP à época da ocorrência das irregularidades, em conluio com os demais responsáveis.
2.	Consoante visto no relatório precedente, o Acórdão 1648/2016-TCU-Plenário, de relatoria do Ministro José Múcio Monteiro, tornou sem efeito as multas aplicadas, em decorrência da prescrição da pretensão punitiva, e também considerou inválida a citação da senhora Luciane Rodrigues Granado, tornando sem efeito o Acórdão 2998/2014-TCU-Plenário no que lhe dizia respeito, e, ao final, determinou a realização de nova citação. Por pertinência, transcrevo trecho de Acórdão 1648/2016-TCU-Plenário:
"9.3. não conhecer do recurso de Luciane Rodrigues Granado Vasques, subscrito por advogado sem poderes para representá-la no Tribunal;
9.4. declarar, de ofício, insubsistente o acórdão recorrido no que diz respeito à responsável Luciane Rodrigues Granado Vasques, ante a invalidade da sua citação, feita mediante instrumento de comunicação dirigido a pessoa por ela não habilitada para representá-la no Tribunal;
9.5. citar a responsável Luciane Rodrigues Granado Vasques, nos termos do instrumento de citação aposto à peça 62, para que apresente alegações de defesa em relação às imputações nele exaradas, cuidando-se para que se esgote o repertório de formas de comunicação assentado no art. 179 do RI/TCU;".
3.	A Secex/SP, em cumprimento à deliberação plenária, efetivou citações em diferentes endereços pessoais da responsável, obtidos em consulta às bases de dados custodiadas pelo TCU mediante acordo de cooperação (peças 133, 148 e 149, esse último em razão de o segundo não ter tido o correspondente aviso de recebimento) , inclusive no endereço constante da base de dados do sistema do Cadastro de Pessoa Física da Receita Federal do Brasil - Rua Belmonte 1415, Bairro Jardim Perola, Birigui / SP, CEP 16.200-220 (peça 121) . Entretanto, os ofícios citatórios foram devolvidos ao remetente, constando como motivo de devolução os dizeres de "mudou-se" e "não existe o n.º".
4.	Na sequência, a unidade técnica buscou localizar a responsável por meio do seu antigo representante legal, o qual redigiu suas alegações de defesa e recursos, mas não obteve sucesso.
5.	Tendo em vista o insucesso na citação da responsável nos seus endereços pessoais obtidos em consulta às bases de dados custodiadas pelo TCU, a unidade técnica promoveu a citação por meio do Edital 0007/2018 (peça 152) , publicado no Diário Oficial da União de 30/01/2018 (peça 153) , a fim de que ela recolhesse o valor do débito apurado e/ou apresentasse alegações de defesa sobre a retroação irregular de revisão de benefícios previdenciários na Agência da Previdência Social de Tupã/SP, por parte do ex-servidor do INSS Sérgio de Oliveira, em conluio com a intermediária Luciane Rodrigues Granado, representante de 25 segurados, a partir de dados ideologicamente falsos lançados em carimbos de protocolos, com falsificação de assinaturas e alteração de datas e salários de contribuição, acarretando pagamentos com diferenças indevidas, relativos a períodos superiores ao determinado na Lei 8.213/1991, art. 103, para os benefícios mantidos na Agencia da Previdência Social em Tupã/SP.
6.	Decorrido o prazo regimental, a Luciane Rodrigues Granado não recolheu o valor da dívida tampouco ofereceu suas alegações de defesa acerca das irregularidades que lhe foram atribuídas, configurando, assim, a sua revelia, e o seguimento do processo, nos termos do art. 12, § 3º, da Lei 8.443/1992.
7.	Nesse contexto, a Secex/SP e o Ministério Público junto ao TCU manifestaram-se pela manutenção, em relação à senhora Luciane Rodrigues Granado, dos termos do Acórdão 2998/2014-TCU-Plenário, tendo em vista que o seu não comparecimento aos autos não muda o mérito que resultou naquele decisum, à exceção da multa do art. 57 da Lei 8.443/1992 que lhe foi aplicada, tendo em vista que o Acórdão 1648/2016-TCU-Plenário reconheceu a prescrição da pretensão punitiva do Tribunal.
8.	Acolho, desde logo, os pareceres uníssonos da unidade técnica e do Parquet especializado, para sustentar a irregularidade das contas da Sra. Luciane Rodrigues Granado e condená-la ao ressarcimento do dano causado ao erário.
9.	Antes, porém, de discorrer sobre o mérito das contas da referida responsável, cabe ressaltar que a citação por meio de edital somente ocorreu após a unidade instrutiva ter esgotado os meios para a localização da responsável. Portanto, diante das tentativas frustradas de citação via Correios, não restou outra alternativa a não ser a citação editalícia, nos moldes do art. 22, inciso III, da Lei 8.443/1992 c/c o 179, inciso III, do Regimento Interno do TCU (RI/TCU) .
10.	No que respeita à apreciação de mérito e que importa ao presente momento processual, oportuno a transcrição de trechos do voto que fundamentou o Acórdão 2998/2014-TCU-Plenário, in verbis:
"2.	Registro que foram arrolados como responsáveis, nesta TCE, Sérgio de Oliveira (CPF 066.221.408-04) , (...) , Luciane Rodrigues Granado Vasques (CPF 271.904.688-46) , (...) , o primeiro como ex-servidor do INSS e os demais na condição de intermediários de segurados.
3.	Diferentemente de outros processos sob minha relatoria em relação a concessões irregulares de benefícios previdenciários, nesta oportunidade, acolho a proposta da unidade técnica de incluir, no polo passivo desta tomada de contas especial, os cinco intermediários que representavam os segurados beneficiados com as revisões irregulares de benefícios previdenciários, pois, nos autos, há provas aptas a demonstrar que eles agiram em conluio com o autor das fraudes, tendo conhecimento das irregularidades ocorridas.
 (...) 
6.	Ante o exposto, a unidade técnica propôs o julgamento pela irregularidade das contas dos Sres. Sérgio de Oliveira, servidor do INSS à época da ocorrência das irregularidades, (...) , Luciane Rodrigues Granado Vasques, (...) , intermediários/procuradores dos segurados beneficiados com as revisões irregulares de benefícios previdenciários, e, por consequência, a condenação solidária dos citados responsáveis em débito, pelos montantes especificados a partir das datas indicadas no Relatório precedente, (...) .
7.	Endosso as análises e conclusões da unidade técnica e acolho a sua proposta de encaminhamento, incorporando-a às minhas razões de decidir. De fato, o silêncio da responsável (...) fez operar contra ela os efeitos da revelia. Por outro lado, a rejeição das alegações de defesa dos responsáveis Sérgio de Oliveira, (...) e a revelia mencionada anteriormente ensejaram a condenação proposta pela unidade técnica.
8.	Feitas essas considerações e não existindo, nos autos, elementos que possibilitem reconhecer a boa-fé na conduta do ex-servidor e dos intermediários/procuradores dos segurados, entendo estarem presentes todos os elementos necessários à formulação do juízo de mérito quanto às presentes contas, devendo ser considerada revel a responsável (...) , sendo julgadas irregulares as contas dos responsáveis Sérgio de Oliveira, (...) , Luciane Rodrigues Granado Vasques, (...) , com fundamento nos arts. 1º, inciso I, e 16, inciso III, alínea 'c' e 19, caput, da Lei 8.443/1992.
9.	Nesse sentido, entendo que devem ser condenados solidariamente os responsáveis Sérgio de Oliveira, (...) , Luciane Rodrigues Granado Vasques, (...) ao pagamento dos débitos especificados no Relatório precedente, a partir das datas lá mencionadas, considerando-se as solidariedades lá identificadas, fixando-lhes o prazo de 15 (quinze) dias, a contar das notificações, para que comprovem, perante o Tribunal, o recolhimento das referidas quantias aos cofres do Instituto Nacional do Seguro Social - INSS, nos termos do art. 23, inciso III, alínea a, da Lei Orgânica do TCU c/c o art. 214, inciso III, alínea a, de seu Regimento Interno, acrescidas da atualização monetária e dos juros de mora, a contar das datas especificadas até o dia do efetivo recolhimento, na forma da legislação em vigor.
 (...) 
11.	Entendo, ainda, que se deve autorizar o parcelamento das quantias a serem ressarcidas em até 36 parcelas, nos termos do art. 217 do RI/TCU, e que deve ser autorizada a cobrança judicial das dívidas, nos termos do art. 28, inciso II, da Lei 8.443/1992, caso não atendidas as notificações.
12.	Com essas ponderações, encerro meu pronunciamento acerca das questões de mérito discutidas nestes autos. Por fim, entendo pertinente a remessa da cópia integral da deliberação aos responsáveis, ao Instituto Nacional do Seguro Social - INSS e à Procuradoria da República no Estado de São Paulo, nos termos do art. 16, § 3º, da Lei 8.443/1992, para adoção das medidas que entender cabíveis".
11.	Dessa forma, uma vez que não houve modificação quanto ao mérito da decisão anterior (Acórdão 2998/2014-TCU-Plenário) , as análises que a fundamentaram permanecem hígidas e aptas a subsidiar este novo julgamento, exceto quanto ao reconhecimento da prescrição da pretensão punitiva do Tribunal pelo Acórdão 1648/2016-TCU-Plenário. 
12.	Assim, deixo de aplicar à responsável a multa prevista no art. 57 da Lei 8.443/1992 em razão da incidência da prescrição da pretensão punitiva do TCU, já apontada no Voto condutor do referido acórdão.
	Ante o exposto, manifesto-me por que o Tribunal aprove o acórdão que ora submeto à apreciação deste Plenário.
TCU, Sala das Sessões Ministro Luciano Brandão Alves de Souza, em 27 de fevereiro de 2019.
Ministro JOÃO AUGUSTO RIBEIRO  NARDES 
Relator